福建高等法院金門分院民事裁定　　　　　　100年度抗字第8號
抗　告　人
即再審原告　鄭敏興
相　對　人
即再審被告　連江縣政府
法定代理人　楊綏生
相　對　人
即再審被告　王美鈿
上列抗告人因與相對人連江縣政府、王美鈿間確認土地所有權事
件，對於中華民國100年8月8日福建連江地方法院100年度再字第
2號所為裁定提起抗告，本院裁定如下：
    主  文
抗告駁回。
抗告訴訟費用由抗告人負擔。
    理  由
一、抗告人（即再審原告）聲請再審意旨如附件一民事再審之訴
    聲請狀所載。
二、原審法院以：福建連江地方法院96年度訴字第2號判決係於
    民國97年2月5日宣示，於同年2月26日對再審原告（即抗告
    人）生判決書送達之效力，對該確定判決提起再審之訴之法
    定不變期間，應自判決確定之日即97年4月5日起算，加計19
    日在途期間，至同年5月24日屆滿。詎再審原告（即抗告人
    ）遲至100年6月7日始對上開確定判決提起本件再審之訴，
    顯已逾30日之不變期間，而於100年8月8日以100年度再字第
    2號裁定駁回抗告人再審之訴。
三、抗告意旨如附件二民事抗告理由狀所載。
四、按第二審法院就該事件已為本案判決者，對於第一審法院之
    判決不得提起再審之訴；再審之訴不合法者，法院應以裁定
    駁回之，民事訴訟法第496條第3項、第502條第1項分別定有
    明文。
五、查本件抗告人係就福建連江地方法院96年度訴字第2號確認
    土地所有權事件判決提起再審之訴，此據抗告人於民事再審
    之訴聲請狀上記載甚明（參附件一）。又福建連江地方法院
    96年度訴字第2號確認土地所有權事件於97年2月5日判決後
    ，抗告人提起上訴，經本院於98年5月26日以97年度上字第5
    號判決駁回其上訴，復經抗告人上訴於三審並經最高法院於
    98年9月24日以98年度台上字第1776號判決駁回抗告人上訴
    確定，有福建連江地方法院檢送之上開各案件之卷宗及卷內
    之判決書可稽。是抗告人就業經本院為第二審判決之第一審
    福建連江地方法院所為96年度訴字第2號判決提起再審之訴
    ，揆諸首揭民事訴訟法第496條第3項規定，其起訴即不合法
    ，不應准許，應依同法第502條第1項規定裁定駁回之。原法
    院以「福建連江地方法院96年度訴字第2號判決已於97年4月
    5日判決確定，抗告人遲至100年6月7日始提起本件再審之訴
    ，已逾30日之不變期間」理由，裁定駁回抗告人再審之訴，
    其所持理由雖有未洽，但其結果並無二致，仍應予維持。從
    而，抗告意旨指摘原裁定不當，聲明廢棄，仍屬無理由，應
    予駁回。
六、據上論結，本件抗告為無理由，依民事訴訟法第495條之1第
    1項、第449條第2項、第95條、第78條，裁定如主文。
中    華    民    國    100    年    10    月    14   日
                    民事庭審判長法  官  吳昭瑩
                                法  官  黃光進
                                法  官  劉家祥
以上為正本，係照原本作成，證明與原本無異。
本裁定除以適用法規顯有錯誤為理由外，不得再抗告。如提起再
抗告，應於收受後10日內委任律師為代理人向本院提出再抗告狀
。並繳納再抗告費新台幣1,000元。
                                書記官  周秀香
中    華    民    國   100    年    10    月    14    日